臺灣臺中地方法院刑事判決　　　　　　　　　　　　九十一年度訴字第一四三○號
　　公　訴　人　臺灣臺中地方法院檢察署檢察官
　　被　　　告　甲○○
　　選任辯護人　張居德
右列被告因毒品危害防制條例案件，經檢察官提起公訴（九十年度偵字第一四二九二
號），本院判決如左：
    主  文
甲○○連續販賣第二級毒品，處有期徒刑柒年陸月，扣案之第二級毒品大麻捌支總重
參點伍玖公克（包裝重壹點伍伍公克）、第二級毒品Ｎ-α-二甲基-3,4-（亞甲二氧
基）苯乙基胺（即ＭＤＭＡ，俗稱快樂丸、搖頭丸）貳顆（驗餘均各剩餘零點伍顆）
，均沒收銷燬之，因販賣第二級毒品所得之新台幣壹萬元，均沒收之，如全部或一部
不能沒收時，以其財產抵償之；又連續販賣第三級毒品，處有期徒刑伍年陸月，扣案
之第三級毒品愷他命（即俗稱Ｋ他命）肆顆（驗餘均各剩餘零點伍顆），均沒收銷燬
之，因販賣第三級毒品所得之新台幣捌仟參佰伍拾元，均沒收之，如全部或一部不能
沒收時，以其財產抵償之。應執行有期徒刑拾貳年，扣案之第二級毒品大麻捌支總重
參點伍玖公克（包裝重壹點伍伍公克）、第二級毒品Ｎ-α-二甲基-3,4-（亞甲二氧
基）苯乙基胺（即ＭＤＭＡ，俗稱快樂丸、搖頭丸）貳顆（驗餘均各剩餘零點伍顆）
、第三級毒品愷他命（即俗稱Ｋ他命）肆顆（驗餘均各剩餘零點伍顆），均沒收銷燬
之，因販賣第二級毒品所得之新台幣壹萬元及販賣第三級毒品所得之新台幣捌仟參佰
伍拾元，均沒收之，如全部或一部不能沒收時，以其財產抵償之。
    事  實
一、甲○○因失業而缺錢花用，竟分別基於販賣第二級毒品及第三級毒品以營利之概
    括犯意，於民國（下同）九十年七、八月間向不詳姓名年籍綽號「阿文」之成年
    男子，購入第二級毒品大麻、第二級毒品Ｎ-α-二甲基-3,4-（亞甲二氧基）苯
    乙基胺（即ＭＤＭＡ，俗稱快樂丸、搖頭丸）及第三級毒品愷他命（俗稱Ｋ他命
    ）後，而自九十年七月間起至九十年八月十一日止，在臺中市○○路與文心路口
    附近之普普ＰＵＢ、臺中市○○路與光復路口附近之火燄ＰＵＢ及臺中市○○路
    ○段七十二號地下一樓之聖堂ＰＵＢ等地，連續販賣第二級毒品大麻、快樂丸及
    另連續販賣第三級毒品Ｋ他命予在上開ＰＵＢ內之不特定人多次。其中，大麻以
    每支新台幣（下同）一百元購得，以三百元至四百元出售，快樂丸以每顆一百五
    十元至二百元購得，以三百五十元至四百五十元出售，Ｋ他命以每顆二百元至二
    百五十元購得，以三百五十元至四百元出售牟利，前後至少販賣大麻十支、快樂
    丸二十顆及Ｋ他命二十顆。嗣於九十年八月十一日凌晨二時五十分許，為警在臺
    中市○○路○段七十二號地下一樓即聖堂ＰＵＢ內臨檢查獲甲○○，並扣得甲○
    ○所有之第二級毒品大麻八支（總重三‧五九公克，包裝重一‧五五公克）、第
    二級毒品快樂丸二顆（驗餘均各剩餘○‧五顆）、第三級毒品Ｋ他命四顆（驗餘
    均各剩餘○‧五顆）及甲○○當日以每顆四百五十元販賣Ｋ他命三顆因此所得之
    一千三百五十元。
二、案經臺中市警察局第一分局報請臺灣臺中地方法院檢察署檢察官偵查起訴。
    理  由
一、訊之被告甲○○矢口否認有何右揭販賣毒品犯行，辯稱：我並沒有在警訊時承認
    有販賣毒品，是警察要我承認，且說如果我不承認，就要請在ＰＵＢ店內的人說
    是我賣的，並且說如果我配合的話，就會判的比較輕，所以我才承認；而扣案之
    大麻、快樂丸及Ｋ他命都是我的，不過我只有吸快樂丸而已云云。
二、惟查：右揭犯罪事實，業據被告甲○○於警訊時供述在卷（見偵查卷第七頁至第
    九頁筆錄），嗣被告於同日檢察官初訊及本院受理羈押聲請之訊問時，亦均供述
    其警訊筆錄之內容實在，未遭警刑求，並表示係因失業缺錢花用，始販賣毒品等
    語（見偵查卷第二九頁、第三○頁及本院九十年度聲羈字第四四八號卷第四頁筆
    錄）。而證人即臺中市警察局第一分局查獲本案之偵查員江圭旭、何祖芳於偵查
    中均證稱：我們並沒有脅迫、栽贓被告之情事，且製作筆錄過程，係採一問一答
    式全程錄音；在ＰＵＢ內的燈光很暗，當場被查獲的人有四十幾位，並沒有人出
    面指認是被告販賣毒品給他，既是如此，為何我們要栽贓他？何況我們只是問他
    ，為何身上帶這麼多毒品？他自己心虛，即供述販賣毒品的事等語（見偵查卷第
    七○頁、第七一頁筆錄），復觀被告之警訊筆錄所載，就其毒品係如何購入、如
    何在ＰＵＢ內銷售、再以多少錢出售牟利等情，均供述甚詳，堪予採信。又被告
    於檢察官第二次、第三次訊問時雖亦否認販賣毒品，且供稱僅有轉讓大麻、快樂
    丸給朋友吸食云云（見偵查卷第三八頁、第四七頁筆錄），惟觀被告上開前後所
    供，明顯不符，而其於本院九十一年七月二十九日審理時又否認有轉讓毒品給他
    人情事，且被告既稱其僅施用快樂丸而已，又豈會持有大麻及Ｋ他命而一併被查
    獲？綜上所述，足見被告上開所辯，應係事後卸責之詞，不足採信。此外，右揭
    事實，另有被告所有當日因販毒所得之一千三百五十元及所持有之大麻八支（總
    重三‧五九公克，包裝重一‧五五公克）、快樂丸二顆（驗餘均各剩餘○‧五顆
    ）、Ｋ他命四顆（驗餘均各剩餘○‧五顆），此有法務部調查局九十年八月三十
    日（90）陸（一）字第九○一七五七九三號鑑定通知書及內政部警政署刑事警察
    局九十年九月二十八日刑鑑字第一八九四七一號鑑驗通知書在卷可憑（見偵查卷
    第四五頁、本院卷第二八頁），從而本件事證明確，被告右揭犯行，均堪認定。
三、查大麻、快樂丸均係毒品危害防制條例第二條第二項第二款所規定之第二級毒品
    ；Ｋ他命則為同條項第三款所稱之第三級毒品。被告右揭販賣大麻、快樂丸之犯
    行，均係犯毒品危害防制條例第四條第二項之販賣第二級毒品罪，被告右揭販賣
    Ｋ他命之犯行，係犯同條例第四條第三項之販賣第三級毒品罪。被告持有毒品大
    麻、快樂丸、Ｋ他命之低度行為，應為販賣之高度行為所吸收，不另論罪。被告
    先後多次販賣第二級毒品大麻、快樂丸及先後多次販賣第三級毒品Ｋ他命之犯行
    ，均時間緊接，犯罪構成要件各相同，顯皆係基於概括之犯意反覆為之，均應依
    連續犯之規定各論以販賣第二級毒品及第三級毒品一罪，除法定刑為無期徒刑部
    分（即販賣第二級毒品部分）依法不得加重外，餘則加重其刑。被告所犯上開二
    罪，犯意各別，行為互殊，犯罪構成要件亦不同，應分論併罰，被告之選任辯護
    人認此係想像競合犯，尚有未合。爰審酌被告年輕力壯，不思以正途獲取財物，
    竟販賣屬於戕害國民健康之毒品予不特定人施用，助長他人施用毒品惡習，情節
    非輕，惟其販賣之時間尚短、販賣之數量、金額亦不多，其所獲之利益有限及犯
    罪後否認犯行等一切情狀，各量處如主文所示之刑，並定其應執行刑，以示懲儆
    。
四、扣案之被告所有之大麻八支（總重三‧五九公克，包裝重一‧五五公克）、快樂
    丸二顆（驗餘均各剩餘○‧五顆）、Ｋ他命四顆（驗餘均各剩餘○‧五顆），均
    為查獲之毒品，皆應依毒品危害防制條例第十八條第一項前段之規定宣告沒收銷
    燬之。又扣案之一千三百五十元，係被告於案發當日因販賣Ｋ他命因此所得之財
    物，應依毒品危害防制條例第十九條第一項前段之規定諭知沒收。至於被告右揭
    另販賣大麻、快樂丸及Ｋ他命之數量及金額，據被告於警訊時之供述係：販賣大
    麻約十支、快樂丸二十餘顆、Ｋ他命二十餘顆，大麻以每支一百元購得，以三百
    元至四百元出售，快樂丸以每顆一百五十元至二百元購得，以三百五十元至四百
    五十元出售，Ｋ他命以每顆二百元至二百五十元購得，以三百五十元至四百元出
    售牟利等語，因被告嗣於偵審中均否認犯行，本院無從再詳為確認，且因買賣毒
    品者，非必能鉅細靡遺地供述所買賣之數量及金額等情，故本院爰對被告就此販
    賣之所得，以其於警訊時之上開所述最少之數量即販賣大麻十支、快樂丸二十顆
    及Ｋ他命二十顆及最低金額即大麻以每支三百元、快樂丸以每顆三百五十元、Ｋ
    他命以每顆三百五十元出售為認定基準，較不致不利於被告。依此計算，被告販
    賣第二級毒品大麻之所得有三千元（即10×300=3000）、販賣第二級毒品快樂丸
    之所得有七千元（即20×350=7000）及販賣第三級毒品Ｋ他命之所得有七千元（
    即20×350=7000）。綜此，被告右揭販賣第二級毒品大麻、快樂丸之所得計一萬
    元（即3000＋7000）、販賣第三級毒品Ｋ他命之所得計八千三百五十元（1350＋
    7000），均應依毒品危害防制條例第十九條第一項之規定宣告沒收，如全部或一
    部不能沒收時，則以其財產抵償之。
據上論斷，應依刑事訴訟法第二百九十九條第一項前段，毒品危害防制條例第四條第
第二項、第三項、第十八條第一項前段、第十九條第一項，刑法第十一條前段、第五
十六條、第五十一條第五款，判決如主文。
本案經檢察官林柏宏到庭執行職務。
中    華    民    國      九十一      年        八    月      十二    日
                                      臺灣臺中地方法院刑事第四庭
                                          法  官 王國棟
右正本證明與原本無異
如不服本判決，應於送達後十日內向本院提出上訴狀（須附繕本），上訴於
臺灣高等法院臺中分院
                                          書記官
中    華    民    國      九十一      年        八    月      十二    日
附錄本案論罪科刑法條全文
毒品危害防制條例第四條第二項：
製造、運輸、販賣第二級毒品者，處無期徒刑或七年以上有期徒刑，得併科新臺幣七
百萬元以下罰金。
毒品危害防制條例第四條第三項：
製造、運輸、販賣第三級毒品者，處五年以上有期徒刑，得併科新台幣五百萬元以下
罰金。
